【裁判字號】    92,交易,197
【裁判日期】    920912
【裁判案由】    過失致死
【裁判全文】
臺灣高雄地方法院刑事判決                        九十二年度交易字第一九七號
    公  訴  人  臺灣高雄地方法院檢察署檢察官
    被      告  甲○○
    選任辯護人  楊昌禧律師
                唐小菁律師
右列被告因過失致死案件，經檢察官提起公訴（九十二年度偵字第八○九八號），本
院判決如左：
    主  文
甲○○因過失致人於死，處有期徒刑捌月。緩刑貳年。
    事  實
一、甲○○考領有重型機車駕駛執照，於民國九十二年二月二十六日上午九時許，駕
    騎車牌號碼ＸＺＱ─五七一號機車，沿高雄市左營區○○○路由西往東方向行駛
    ，途經高雄市左營區○○○路（限速五十公里）五百六十六號門前時，其原應注
    意車輛行駛時，駕駛人應注意車前狀況，隨時採取必要安全措施，且行車速度應
    依該路段限速五十公里標線之規定，而依當時天候晴、日間自然光線、路面無缺
    陷及障礙物、視距良好，並無不能注意之情事，惟其竟疏於注意車前狀況，且以
    超過限速五十公里以上之速度行駛，適有蘇吳秀英亦疏未注意車輛起步前，應注
    意左右有無車輛，並應讓行進中之車輛優先通行之規定，而逕行騎乘車牌號碼Ｘ
    ＶＰ─四一一號機車，自其高雄市左營區○○○路五六六號住處出發，於行駛入
    前開新莊仔路之際，因未注意左右來車及未讓行進中甲○○騎乘之機車先行，致
    甲○○所騎乘之機車車頭部位，撞擊蘇吳秀英所騎機車左側車身，蘇吳秀英因此
    受有頭部外傷併蜘蛛膜下腔出血，經送醫後不治死亡。
二、案經高雄市政府警察局左營分局移送臺灣高雄地方法院檢察署檢察官偵查起訴。
    理  由
一、訊據被告甲○○固不否認於右開時、地騎機車肇事之事實，惟矢口否認有過失致
    死之犯行，辯稱：伊係綠燈直行，時速約四十公里，被害人突然由肇事地點衝出
    ，伊來不及剎停始撞擊被害人云云。惟查：肇事路段依標線載明限速五十公里，
    此有卷附道路交通事故調查報告表及現場照片各一份為證（詳偵卷第一四頁、本
    院卷第五二頁下方照片），而依肇事現場被告所遺留之剎車痕為五‧九公尺，依
    汽車剎車距離、行車速度及道路摩擦係數對照表可知，被告於肇事時騎乘機車之
    時速至少為三十公里以上，另由兩車撞擊點之落土處至二車著地之刮痕有長達六
    公尺，此亦有前開道路交通事故調查報告表附卷可稽，故被告肇事時之時速當不
    止三十公里而已；且由本院現場勘驗被害人蘇吳秀英所騎乘機車之受損情形得知
    ，該車前輪及支架向左彎曲、左側腳踏板及車身有明顯損壞痕跡之情形，此有本
    院九十二年六月十七日勘驗筆驗及所拍攝機車受損照片十幀附卷可稽（詳本院卷
    第三四、三五頁、第四五至四九頁），另被告騎乘之機車車頭車殼亦呈損壞情形
    觀之，有現場照片二幀附卷足憑（詳偵卷第一八、二○頁），應可確定被告肇事
    時之時速應於五十公里以上。是被告辯稱伊無過失云云，自不足採。
二、按汽車（包括機器腳踏車）行駛時，駕駛人應注意車前狀況，並隨時採取必要之
    安全措施；又行車速度，依標誌或標線之規定，道路交通安全規則第九十四條第
    三項、第九十三條第一項本文分別定有明文。查被告甲○○考領有重型機車駕駛
    執照，此有交通部製發汽車駕駛執照一紙在卷可稽（見本院卷第二四頁），故其
    對上開規定自應知之甚詳，而依當時天候晴、日間自然光線、路面無缺陷及障礙
    物、視距良好，此有前開道路交通事故調查報告表為證，並無不能注意之情事，
    惟其竟疏於注意車前狀況，且以超過速限五十公里以上之速度行駛，致撞擊被害
    人騎乘之機車，其駕駛行為自有過失，已甚明顯。又被害人蘇吳秀英自其位於高
    雄市左營區○○○路五百六十六號住家騎乘機車行駛而出，雖亦有疏於注意車輛
    起步前，應注意左右有無車輛，並應讓行進中之車輛優先通行之過失，然此過失
    亦無法減免被告前開駕車之過失責任。另被害人復因被告前開過失，致受有頭部
    外傷併蜘蛛膜下腔出血，於車禍當天接受開顱手術，延至同年三月五日下午七時
    許死亡，亦有國軍高雄總醫院附設民眾診療服務處出具之診斷證明書一紙及經臺
    灣高雄地方法院檢察署檢察官督同法醫師相驗屬實，並製有鑑定驗斷書、相驗屍
    體證明書各一份在卷可稽（見偵卷第一二頁及相驗卷宗），是被害人確因被告前
    揭過失行為而發生死亡之結果，從而兩者之間，自有相當因果關係無誤。準此，
    被告過失致死之犯行，洵堪認定。
三、核被告所為，係犯刑法第二百七十六條第一項之過失致死罪。爰審酌被告騎乘機
    車因過失肇事，並致被害人死亡，造成被害人家屬精神上無法彌補之傷害，本應
    重懲，惟念及年紀尚輕，係大仁技術學院在學之學生，此有卷附學生證一紙為證
    ，且無前科紀錄，有卷附臺灣高等法院被告全國前案紀錄表在卷可稽，另本件肇
    事因素尚非可完全歸責予被告等一切情狀，量處如主文所示之刑，以示警戒。又
    被告前未曾受有期徒刑以上刑之宣告，因一時失慮，偶罹刑典，事後已與被害人
    家屬達成和解，並已依約給付新台幣二百萬元，此有和解書及高雄市農會簽發由
    臺灣省合作金庫高雄支庫為付款人之支票各一份在卷可稽，並經被害人之配偶乙
    ○○到庭證述屬實（詳本院卷第七○、七九、八○頁），深具悔意，經此刑之宣
    告後，應知警惕而無再犯之虞，本院因認暫不執行其刑為當，予以宣告緩刑二年
    ，用啟自新。
據上論斷，應依刑事訴訟法第二百九十九條第一項前段，刑法第二百七十六條第一項
、第七十四條第一款，罰金罰鍰提高標準條例第一條前段，判決如主文。
本案經檢察官詹美鈴到庭執行職務。
中    華    民    國    九十二    年      九      月        十二      日
                                  臺灣高雄地方法院交通法庭
                                      法  官    吳為平
右正本證明與原本無異。
如不服本判決，應於判決送達後十日內，向本院提出上訴狀。
                                      書記官    曾秀鳳
中    華    民    國    九十二    年      九      月        十七      日
附錄論罪科刑法條：
中華民國刑法第二百七十六條第一項
因過失致人於死者，處二年以下有期徒刑、拘役或二千元以下罰金。


司法院資訊處製作；財團法人民間司法改革基金會備份。
